【裁判字號】    98,簡上,114
【裁判日期】    980630
【裁判案由】    公然侮辱
【裁判全文】
臺灣嘉義地方法院刑事判決             98年度簡上字第114號
上  訴  人
即  被  告  丙○○
上列上訴人即被告因公然侮辱案件，不服本院嘉義簡易庭中華民
國98年4 月29日98年度嘉簡字第464 號第一審判決（聲請簡易判
決處刑書案號：97年度調偵字第197 號），提起上訴，本院管轄
之第二審合議庭判決如下：
    主      文
上訴駁回。
丙○○緩刑貳年。
    犯罪事實及理由
一、本案經本院審理結果，認本件聲請簡易判決處刑書及原審判
    決所認定之犯罪事實，除據被告於民國96年11月2 日警詢中
    ，以及本院98年6 月25日審判庭供承不諱外，並有告訴人乙
    ○○於警詢及偵查中之證述、證人甲○○於偵查中之證述，
    以及告訴人提出之錄音光碟、臺灣嘉義地方法院檢察署檢查
    事務官勘驗錄音光碟之勘驗報告在卷可佐，事證明確。第一
    審簡易判決以被告丙○○係犯刑法第309 條第1 項之公然侮
    辱罪，而判處被告拘役10日，如易科罰金，以新台幣1 千元
    折算1 日，其認事用法及量刑均無不當，故本件被告之上訴
    為無理由，應予駁回。除第一審簡易判決書之附件即檢察官
    聲請簡易判決處刑書犯罪事實一第3 行之「169 號」應更正
    為「169 之2 號」外，餘均引用第一審簡易判決書記載之犯
    罪事實、理由及證據（如附件）。
二、查被告前未曾因故意犯罪受有期徒刑以上刑之宣告，有其臺
    灣高等法院被告前案紀錄表在卷足稽，此次係因其子賴肯堂
    向告訴人領養狗後，狗走失致告訴人心生不滿，至被告家中
    質問狗之下落，雙方因而發生口角爭執，被告一時氣憤難平
    ，致為本件公然侮辱犯行，而罹刑典，惟其事後已坦承犯行
    ，雖因雙方對於賠償條件之意見不一，而未能與告訴人調解
    成立，惟被告經原審傳喚到院與告訴人調解時，曾表示願補
    貼告訴人3 包狗飼料，有本院調解事件處理情形陳報表在卷
    可稽（見原審卷第9 頁），審酌本件犯罪情節、雙方之資力
    以及告訴人所受損害程度，堪認被告並非無賠償告訴人之誠
    意，雖誤蹈法網，然經此次偵查、審理及科刑之教訓，應知
    惕勵，信無再犯之虞。本院爰依被告之供述及卷附其全戶戶
    籍資料查詢結果，審酌：被告年逾七旬，罹患高血壓，與年
    邁之妻、兒子、媳婦等家人共同生活，目前無業，尚須仰賴
    子媳扶養等情，因認其所受宣告之刑，以暫不執行為適當，
    爰併予宣告緩刑2 年，用啟自新。
三、依刑事訴訟法第455 條之1 第1 項、第3 項、第368 條、第
    373 條，刑法第74條第1 項第1 款，判決如主文。
本案經檢察官楊騏嘉到庭執行職務。
中    華     民    國     98     年    6   月    30   日
                   刑事第三庭  審判長法  官  陳仁智
                                     法  官  鄭雅文
                                     法  官  陳蒨儀
以上正本證明與原本無異。
不得上訴。
中    華    民    國    98    年    6     月    .0    日
                                     書記官  楊國色
附錄本判決論罪法條：
中華民國刑法第309條第1項
公然侮辱人者，處拘役或3 百元以下罰金。


司法院資訊處製作；財團法人民間司法改革基金會備份。
